【裁判字號】    99,訴,800
【裁判日期】    991130
【裁判案由】    毒品危害防制條例
【裁判全文】
臺灣基隆地方法院刑事判決               99年度訴字第800號
公  訴  人  臺灣基隆地方法院檢察署檢察官
被      告  洪宗平
上列被告因違反毒品危害防制條例案件，經檢察官提起公訴（99
年度毒偵字第1645號），被告於準備程序進行中，就被訴事實為
有罪之陳述，經本院合議庭裁定由受命法官獨任進行簡式審判程
序，判決如下：
    主  文
洪宗平施用第一級毒品，累犯，處有期徒刑柒月。扣案之注射針
筒壹支沒收。
    事  實
一、洪宗平前因施用毒品案件，經2 次觀察、勒戒後，均認無繼
    續施用毒品之傾向，先後於民國88年11月25日及92年11月21
    日執行完畢釋放出所，並經臺灣基隆地方法院檢察署檢察官
    分別以88年度毒偵字第863 號、92年度毒偵字第1069號為不
    起訴處分確定在案；復因犯施用毒品案件，經本院以95年度
    訴字第846 號判決判處有期徒刑6 月確定；又因犯搶奪、竊
    盜案件，經臺灣新竹地方法院以95年度訴字第875 號判決分
    別判處有期徒刑7 月、2 月確定，嗣經臺灣高等法院以96年
    度聲減字第10號裁定就前開毒品、搶奪、竊盜案件所處刑期
    減刑，並定應執行刑有期徒刑9 月，刑期自96年6 月7 日起
    算（羈押折抵282 日），同年7 月16日縮刑期滿執行完畢出
    監（構成累犯）。詎洪宗平猶無法戒除毒癮，基於施用第一
    級毒品海洛因之犯意，於99年8 月20日10時30分許，在基隆
    市火車站廁所內，以將海洛因加水稀釋置入針筒內注射手臂
    血管之方式，施用第一級毒品海洛因1 次。嗣於99年8 月20
    日21時許，在基隆市信義區○○○路口經警盤檢查獲，並扣
    得洪宗平所有供其施用海洛因之注射針筒1 支，經取得洪宗
    平同意後採集其尿液送驗，結果呈嗎啡陽性反應，而查悉上
    情。
三、案經基隆市警察局第二分局報告臺灣基隆地方法院檢察署檢
    察官偵查起訴。
    理  由
一、本件被告所犯者非為死刑、無期徒刑、最輕本刑為3 年以上
    有期徒刑之罪或高等法院管轄第一審案件，其於準備程序進
    行中，先就被訴事實為有罪之陳述，經告知其簡式審判程序
    之旨，並聽取公訴人及被告之意見後，本院依刑事訴訟法第
    273 條之1 第1 項之規定，裁定由受命法官獨任進行簡式審
    判程序，且依同法第273 條之2 規定，簡式審判程序之證據
    調查，不受第159 條第1 項、第161 條之2 、第161 條之3
    、第163 條之1 及第164 條至第170 條規定之限制，合先敘
    明。
二、上開事實，業據被告於偵查及本院審理時均坦承在卷，而被
    告為警所採集之尿液經送驗結果，呈嗎啡陽性反應，此有台
    灣檢驗科技股份有限公司出具之濫用藥物檢驗報告1 份附卷
    可稽（見偵查卷第17頁），堪認被告之自白與事實相符，堪
    以採信。按犯毒品危害防制條例第10條施用毒品之罪者，檢
    察官應聲請法院裁定，令被告入勒戒處所觀察、勒戒，經觀
    察、勒戒後，無繼續施用毒品之傾向者，應即釋放，並由檢
    察官為不起訴處分，有繼續施用毒品之傾向者，則由檢察官
    先聲請法院裁定令入戒治處所施以強制戒治，俟強制戒治期
    滿，再行釋放，並由檢察官為不起訴處分；而依前開規定觀
    察勒戒或強制戒治執行完畢釋放後，5 年內再犯施用毒品之
    罪者，檢察官應依法追訴，毒品危害防制條例第20條第1 項
    、第2 項、第23條第2 項分別定有明文。倘被告於5 年內已
    再犯，經依法追訴處罰，縱其第3 次（或第3 次以上）再度
    施用毒品之時間，在初犯經觀察、勒戒或強制戒治執行完畢
    5 年以後，已不合於「5 年後再犯」之規定，且因已於「5
    年內再犯」，顯見其再犯率甚高，原實施觀察、勒戒或強制
    戒治，已無法收其實效，即應依該條例第10條處罰（參照最
    高法院95年度第7 次刑事庭會議決議、97年度第5 次刑事庭
    會議決議）。查被告前因施用毒品案件，經2 次觀察、勒戒
    後，均認無繼續施用毒品之傾向，先後於88年11月25日及92
    年11月21日執行完畢釋放出所，並經臺灣基隆地方法院檢察
    署檢察官分別以88年度毒偵字第863 號、92年度毒偵字第10
    69號為不起訴處分確定在案；復因犯施用毒品案件，經本院
    以95年度訴字第846 號判決判處有期徒刑6 月確定等情，有
    臺灣高等法院被告前案紀錄表附卷足佐，足認被告於觀察勒
    戒執行完畢後，5 年內已再犯施用毒品罪，經依法追訴處罰
    後，又再犯本件施用第一級毒品之罪，揆諸前揭說明，自應
    予依法論科。
三、查海洛因係毒品危害防制條例第2 條第2 項第1 款所規定之
    第一級毒品，核被告所為，係犯毒品危害防制條例第10條第
    1 項之施用第一級毒品罪。被告持有第一級毒品海洛因之低
    度行為，應為施用第一級毒品之高度行為所吸收，不另論罪
    。被告有事實欄一所載之前案紀錄暨科刑執行情形，有臺灣
    高等法院被告前案紀錄表在卷可稽，其於受有期徒刑之執行
    完畢後，5 年內故意再犯有期徒刑以上之本罪，為累犯，應
    依刑法第47條第1 項之規定加重其刑。爰審酌被告犯罪之動
    機、曾有施用毒品之前科仍不知戒除，惟犯罪後坦承犯行，
    且所犯之施用毒品犯行乃戕害自己身心健康，並未危及他人
    等一切情狀，量處如主文所示之刑，以資懲儆。又扣案之注
    射針筒1 支為被告所有且係供其施用海洛因之器具，此業據
    被告供陳在卷，爰依刑法第38條第1 項第2 款之規定宣告沒
    收。
據上論斷，應依刑事訴訟法第273 條之1 第1 項、第299 條第1
項前段，毒品危害防制條例第10條第1 項、第23條第2 項，刑法
第11條前段、第47條第1 項、第38條第1 項第2 款，判決如主文
。
本案經檢察官王亞樵到庭執行職務。
中    華    民    國    99    年    11    月    30    日
                  刑事第五庭法  官    蔡和憲
上正本證明與原本無異
對於本件判決如有不服，應於收受送達後10日內，向本院提出上
訴書狀，上訴於臺灣高等法院，並按他造當事人之人數附具繕本
。
中    華    民    國    99    年    11    月    30    日
                            書記官    翁其良
論罪法條：
毒品危害防制條例第10條
施用第一級毒品者，處 6 月以上 5 年以下有期徒刑。
施用第二級毒品者，處 3 年以下有期徒刑。

司法院資訊處製作；財團法人民間司法改革基金會備份。
